SENSEI DE KARATE/ ENTRENADOR DE ARTES MARCIALES DAVID MEDINA

david.karatesensei@gmail.com

B+57 3052466324

@david_medina_karate

SOBRE MÍ

Soy un apasionado Sensei de Karate con experiencia en la enseñanza de artes marciales a estudiantes de todas las edades y niveles. Mi enfoque se centra en el desarrollo físico, mental y espiritual de mis alumnos. Me esfuerzo por crear un ambiente de aprendizaje positivo y motivador, transmitiendo los valores éticos del karate y ayudando a los estudiantes a alcanzar su máximo potencial.

FORMACIÓN

- Cinturón negro 1er dan del estilo Shito Ryu y Goju Ryu.
- Certificación Seminario de bases del estilo Goju Ryu.
- Certificación Seminario de técnicas del estilo Shotokan

IDIOMAS

- Inglés Nivel B1
- Español Nativo

SOFT SKILLS

- Resiliente
- Determinación
- Humilde
- Tolerante
- Pasión por aprender y crecer
- Autónomo
- Colaborador
- Comunicación asertiva
- Empático

HOBBIES

- Programación de software
- Conocer personas de otras culturas
- Viajar

EDUCACIÓN

Dojo Kuro Obi 2023-Actualidad

Dojo JEI Karate-do 2021-2023

Academia de Karate-do Gojukai 2017-2021

Academia de Karate-do Shojiro Jibiki 2015-2017

EXPERIENCIA

Sensei

Dojo JEI y Dojo Kuro Obi 2022-Actualidad

- Formación de atletas
- Planificación de clases y entrenamientos
- Promoción de valores y ética

Atleta

Selección Bolívar 2016-Actualidad

- 3 veces campeón nacional
- 4 veces subcampeón nacional
- 12 veces medallista de bronce nacional

Selección Colombia 2022-Actualidad

- Subcampeón Suramericano
- Medallista de bronce centroamericano y del caribe